【裁判字號】    97,訴,937
【裁判日期】    970328
【裁判案由】    毒品危害防制條例
【裁判全文】
臺灣板橋地方法院刑事判決               97年度訴字第937號
公  訴  人  臺灣板橋地方法院檢察署檢察官
被      告  甲○○
                    （現另案於臺灣臺北監獄臺北分監執行）
上列被告因違反毒品危害防制條例案件，經檢察官提起公訴（97
年度毒偵字第190 號），被告於本院準備程序進行中就被訴事實
為有罪之陳述，經本院合議庭裁定由受命法官獨任進行簡式審判
程序，判決如下：
    主  文
甲○○施用第一級毒品，處有期徒刑捌月。又施用第二級毒品，
處有期徒刑肆月。應執行有期徒刑拾月。
    事  實
一、甲○○前因施用第一級毒品案件，經臺灣桃園地方法院以94
    年度毒聲字第1637號裁定送觀察、勒戒後，因有繼續施用毒
    品之傾向，復經同院以94年度毒聲字第1916號裁定令入戒治
    處所施以強制戒治，於民國95年8 月17日執行完畢釋放出所
    ，並由臺灣桃園地方法院檢察署檢察官於95年8 月23日以95
    年度戒毒偵字第280 號為不起訴處分在案。詎猶不思悛悔，
    復基於施用第一級毒品海洛因之犯意，在上開強制戒治執行
    完畢後5 年內之96年9 月28日凌晨某時，在其位於臺北縣新
    莊市○○街58巷4 號3 樓住處，以將第一級毒品海洛因摻入
    香菸內點燃吸食之方式，施用第一級毒品海洛因1 次；另基
    於施用第二級毒品甲基安非他命之犯意，於同日凌晨某時，
    在上址住處，以將第二級毒品甲基安非他命置於玻璃球吸食
    器內點火燒烤產生煙霧吸食之方式，施用第二級毒品甲基安
    非他命1 次。嗣於96年9 月28日凌晨3 時40分許，在上開住
    處為警查獲。
二、案經臺北縣政府警察局海山分局報請臺灣板橋地方法院檢察
    署檢察官偵查起訴。本院於準備程序進行中，被告就被訴事
    實為有罪之陳述，經告知被告簡式審判程序之旨，並聽取當
    事人之意見後，裁定進行簡式審判程序。
    理  由
一、上揭犯罪事實，業經被告甲○○於本院準備程序及審理中坦
    承不諱，而被告經警於96年6 月28日採集其尿液檢體送驗結
    果，呈嗎啡及安非他命類陽性反應一情，亦有臺北縣政府警
    察局海山分局毒品危害防制條例被移送者姓名暨代碼對照表
    、臺灣檢驗科技股份有限公司96年10月19日報告編號CH/200
    7/A0400 號濫用藥物尿液檢驗報告各1 紙附卷可參（按人體
    施用甲基安非他命後，其主要代謝物中，未改變型態之甲基
    安非他命占施用劑量達百分之43，安非他命則約為百分之5
    ；人體若係施用安非他命後，主要代謝物中則有未改變型態
    之安非他命，但無甲基安非他命，此經法務部調查局以93年
    5 月4 日調科壹字第09362413980 號函釋明在案，足見人體
    若施用安非他命，其尿液代謝物不可能出現甲基安非他命，
    惟人體若施用甲基安非他命，其尿液代謝物除主要有甲基安
    非他命外，亦可能有少量之安非他命，是由本案被告所採尿
    液中檢出之安非他命濃度為1687ng/ml ，甲基安非他命濃度
    為25016ng/ml可知，被告應係施用甲基安非他命而非安非他
    命），足認被告之自白與事實相符，洵堪採為認定事實之依
    據。事證明確，被告犯行已堪認定。此外，被告前因施用第
    一級毒品案件，經臺灣桃園地方法院以94年度毒聲字第1637
    號裁定送觀察、勒戒後，因有繼續施用毒品之傾向，復經同
    院以94年度毒聲字第1916號裁定令入戒治處所施以強制戒治
    ，於95年8 月17日執行完畢釋放出所，並由臺灣桃園地方法
    院檢察署檢察官於95年8 月23日以95年度戒毒偵字第280 號
    為不起訴處分在案等情，復有臺灣高等法院被告前案紀錄表
    1 份在卷可考，被告於上開強制戒治執行完畢釋放後，5 年
    內再犯本件施用毒品犯行，應依法論科。
二、核被告甲○○所為，係犯毒品危害防制條例第10條第1 項之
    施用第一級毒品罪及同條例第10條第2 項之施用第二級毒品
    罪。其施用第一級毒品海洛因前持有第一級毒品海洛因之低
    度行為，及施用第二級毒品甲基安非他命前持有第二級毒品
    甲基安非他命之低度行為，應分別為施用之高度行為所吸收
    ，均不另論罪。又被告所犯前開施用第一級毒品及施用第二
    級毒品二罪間，犯意各別，罪名互殊，應予分論併罰。爰審
    酌被告前已因施用毒品案件經送強制戒治，並經法院多次判
    刑在案，此有臺灣高等法院被告前案紀錄表1 份附卷可佐，
    仍不能戒除毒癮，再次漠視法令禁制而犯本罪，顯見其戒除
    毒癮之意志薄弱，惟念其犯後坦承犯行，態度尚佳，且施用
    毒品所生危害，實以自戕身心健康為主，對於他人生命、身
    體、財產等法益，尚無明顯而重大之實害等一切情狀，分別
    量處如主文所示之刑，並定其應執行刑，以示懲儆。
據上論斷，應依刑事訴訟法第273 條之1 第1 項、第299 條第1
項前段，毒品危害防制條例第10條第1 項、第2 項，刑法第11條
前段、第51條第5 款，判決如主文。
本案經檢察官陳佳宏到庭執行職務。
中    華    民    國    97    年    3     月    28    日
                      刑事第十六庭  法  官   曾淑娟
上列正本證明與原本無異。
如不服本判決，應於判決送達後十日內敘明上訴理由，向本院提
出上訴狀（應附繕本），上訴於臺灣高等法院。
                                    書記官   謝雪紅
中    華    民    國    97    年    3     月    28    日
附錄本案論罪科刑法條全文：
毒品危害防制條例第10條
施用第一級毒品者，處 6 月以上 5 年以下有期徒刑。
施用第二級毒品者，處 3 年以下有期徒刑。


司法院資訊處製作；財團法人民間司法改革基金會備份。
